Inventaris van het archief van het Ministerie van Waterstaat: Directie van de Waterstaat: Kabinet, 1930-1950
Nationaal Archief, Den Haag
- Waterstaat 29 39 135 165 189 234
Quatrebras 285
Raad van Ministers 209
Raam-Peelstelling 224
Rotterdam 250 273 277
Rijkscommissaris voor het bezette Nederlandse gebied 44 122
Rijkscommissie van overleg voor de wegenverbetering 70
Rijkscommissie voor de wegen 70
Rijksdienst voor het Nationale Plan 39 53
Rijksdienst ter Uitvoering van de Zuiderzeesteunwet 200
Rijksdienst voor het Wegverkeer 171
Rijksgebouwendienst 28
Rijks Geologische Dienst 151 157
Rijkshavenmeesters 254
Rijksverkeersinspectie 234
Rijkswaterstaat 28 34 44 58 60 62 64 68 69 72 102 115 117 118 120 123 128 131 132 139 142 145 160 161 163 173 175 177 179 184 216 255
Rijkswaterstaatsdienst 43 113 148 150 264
Rijkswegen
- Amersfoort (rondweg) 206
- Amsterdam-Velzen 288
- Eindhoven-Limburgse grens 59
- Haarlem-Sassenheim 294
- Wijler-Emmerich 198
- nr. 1, Amsterdam-Laren 284
- nr. 1, Eemnes-Hoevelaken 205
- nr. 2 293
- nr. 4a 295
- nr. 7 287
- nr. 9, Afsluitdijk-Leeuwarden 207
- nr. 12, Utrecht-Emmerich 298
- nr. 16 286
- nr. 51, Arnhem-Zvenaar 204
- nr. 53, Nijmegen-Beek 203
- nr. 76, Geleen-Heerlen 202
Rijkswegenbouwlaboratorium 114 164
Rijkswegenplan 292
Rijkszeehaven "Het Nieuwe Diep" 92
Rijnvaart 103 112
Sallandse weteringen 218
Sambeek 233
Sassenheim 294
Schelde 100 101
Schermerhorn, prof. W. 129
Schönfeld, ir. J.F. 147 166
Secretaris-Generaal 38 97 127 128
Schijfsma, H.A. 102
Sicherungsboot D 12 47
Sliedrecht 52
Sluiswachter-kantonnier 143
Staat der Nederlanden 55
Staatsmijn Maurits 270
Staatsraad 46
Staatsvissershavenbedrijf 24 25 26
Staten-Generaal, Eerste Kamer der 238
Stavoren 76
Surinamerivier 32
Technisch-(hoofd)ambtenaren 73 176 177 178 179 180 263
Ter Apel 220
Terneuzen 23 31 35 137 172
Terschelling 124
Teulings, mr. 215
Thalia, café te Breda 286
Thesaurie, Generale 145
Theden van Velzen, H.H. 292
Tolheffing 276
Tractaat van Londen (19-4-1839) 172
Wessem 268
Westbuitenhaven te Terneuzen 35
Westerhavensluis te Medemblik 143
Westerschelde 100 101
Weurt 214
Wieringermeer 50 81 93 192 280 291
Willemstad 193
Winkel, De 293
Witteveen, ir. C.J. 42 66
Wijk bij Duurstede 109 228
Wijkerslooth de Weerdesteijn, jhr. mr. ir. F. de 64
Wijler 198
IJmuiden 41 85 89 90 116 156 253
IJssel 102 208 231
IJsselmeer 88 97 98
Zaltbommel 191
Zanen Verstoop, N.V. Aannemersbedrijf 84
Zanddijklinie 230
Zeeland 35 154 230 242 300
Zeeuws-Vlaanderen 297
Zevenaar 204
Zuid-Beveland, kanaal door 226
Zuiderzee 78 80
Zuiderzeefonds 278
Zuiderzeeraad 279
Zuiderzeespoorweg 76
Zuiderzeesteunwet 99 195 200
Zuiderzeewerken 75 76 77 78 79 80 81 82 83 84 85 86 87 88 89 90 91 92 93 94 95 96 97 98 99 278
Zuid-Willemsvaart 260
Zwolle 50 126
Zijpe 242
Beschrijving van de series en archiefbestanddelen
- INGANGEN, A.
  - Rubrieksgewijs-ingedeelde agenda's, met hoofdenlijsten., 1930-1950; 1-11; 11 omslagen
    bij nr. 8 ontbreekt de hoofdenlijst.
    - 1930-1931, 1
    - 1932-1933, 2
    - 1934-1935, 3
    - 1936-1937, 4
    - 1938-1939, 5
    - 1940-1941, 6
    - 1942-1943, 7
    - 1944-1945, 8
    - 1946, 9
    - 1947-1948, 10
    - 1949-1950, 11
  - Klappers., 1930-1950; 12-22; 11 delen
    - 1930-1931, 12
    - 1932-1933, 13
    - 1934-1935, 14
    - 1936-1937, 15
    - 1938-1939, 16
    - 1940-1941, 17
    - 1942-1943, 18
    - 1944-1945, 19
    - 1946, 20
    - 1947-1948, 21
    - 1949-1950, 22
- RUBRIEKEN, B.
  - Koninklijke onderscheidingen, 1.
    - Stukken betreffende de toekenning van onderscheidingen in de Belgische nationale orden aan Nederlandse rijksambtenaren vanwege hun inzet voor behoud van de sluizen te Terneuzen of hun bijdrage tot herstel van de toegang tot het kanaal van Terneuzen naar Gent., sept.-okt. 1948; 23; 1 omslag
    - Stukken betreffende voorstel tot decoratie van geallieerde officieren die medegewerkt hebben aan de droogmaking van Walcheren, 1946; 304; 1 inskag
  - Staatsvissershavenbedrijf, 2.
    - Minuut-brief aan de Hoofdingenieur-directeur in de Directie Noord-Holland, waarin akkoord wordt gegaan met de bezuiniging op de personeelslast van het Staatsvissershavenbedrijf., sept. 1932; 24; 1 stuk
    - Brief van de Directeur van het Staatsvissershavenbedrijf, waarin het belang van de haven voor de Koninklijke Marine wordt benadrukt., feb. 1940; 25; 1 stuk
    - Brieven van de Directeur van het Staatsvissershavenbedrijf, waarin over de gebeurtenissen in de periode van september 1940 tot en met februari 1941 wordt gerapporteerd., okt. 1940-mrt. 1941; 26; 3 stukken
  - Diversen, 4.
    - Dossiers inzake een onderzoek naar de bodemgesteldheid van het ontworpen Centraal Luchtvaartterrein in de Achthovense polder bij Koudekerk aan de Rijn., juni-nov. 1938; 27; 1 omslag
    - Brief van de Rijksgebouwendienst inzake de huisvesting van de waterstaatsdiensten te 's-Gravenhage., feb. 1939; 28; 1 stuk
      slechts het eerste blad van deze brief is aangetroffen.
    - Brief van de Minister, waarin wordt gevraagd ten aanzien van de personeelslasten bezuinigingsvoorstellen te doen., jan. 1940; 29; 1 stuk
    - Correspondentie inzake richtlijnen voor militairen, die ingezet worden bij de ijsopruiming op de rivieren., jan. 1940; 30; 1 omslag
    - Correspondentie inzake politiebewaking van electrische centrales te Terneuzen en Hansweert., april 1940; 31; 1 omslag
    - Correspondentie inzake de mogelijke verbetering van de benedenloop van de Surinamerivier en de daarin uitmondende Commewijnerivier., apr.-mei 1940; 32; 1 omslag
    - Dossier inzake het veiligheidsaspect bij de opslag van benzine bij marinevliegvelden., apr. 1940-feb. 1941; 33; 1 omslag
    - Minuut-circulaire van de Directeur-Generaal houdende een verbod om binnen de gebouwen van de Rijkswaterstaat afbeeldingen van Z.K.H. Prins Bernhard te plaatsen., sept. 1940; 34; 1 stuk
    - Brief van de Directie Zeeland houdende de mededeling dat het Duitse leger twee aanlegplaatsen voor watervliegtuigen in de Westbuitenhaven te Terneuzen aan het bouwen is., okt. 1940; 35; 1 stuk
    - Correspondentie betreffende de houding die aangenomen moet worden ten opzichte van opdrachten door Duitse autoriteiten., nov.-dec. 1940, dec. 1941; 36; 1 omslag
    - Brief van de Directie Zuid-Holland inzake een bominslag op het oostelijk havenhoofd van de tramweghaven te Hellevoetsluis., feb. 1941; 37; 1 stuk
    - Circulaire van de Secretaris-Generaal aan het personeel houdende het verbod tot het binnen het departement voorhanden hebben van opruiende en tot verzet aansporende brochures en vlugschriften; met bijlagen. Afschrift., mrt. 1941; 38; 3 stukken
    - Stukken betreffende het waarborgen van de belangen van het departement bij de instelling van de Rijksdienst voor het Nationale Plan., apr. 1941, nov. 1949; 39; 1 omslag
    - Nota aan de Directeur-Generaal inzake de huisvesting van de Directie van de Waterstaat in verband met de vordering door de Duitse Politie van het gebouw Binnenhof 4 te 's-Gravenhage; met een aantekening van de Directeur-Generaal., juni 1941; 40; 1 stuk
    - Dossiers inzake de bejegening van de luitenant ter zee 2e klasse J. Bussemaker tijdens opruimingswerkzaamheden van het wrak van de "J.P. Coen" te IJmuiden door de commandant van de marinewerf te Den Helder, Ahlers., okt.-dec. 1941; 41; 1 omslag
    - Minuut-brief aan ir. C.J. Witteveen, HoofdingEnieur-directeur in de Directie Limburg, betreffende de oprichting door landbouw-autoriteiten van publiekrechtelijke organisaties, welke het beleid van de waterschappen kunnen doorkruisen., dec. 1941; 42; 1 stuk
    - Correspondentie inzake een ontwerp-aanvulling van het Organiek Besluit van de Rijkswaterstaatsdienst (K.B. van 22-2-1936 nr. 563) omtrent de vorming van afdelingen ten burele van de hoofdingenieurs-directeuren., dec. 1941-feb. 1942; 43; 1 omslag
    - Stukken betreffende de verhouding van de hoofden van dienst van de Rijkswaterstaat tot de Commissarissen der Provincies, zoals die is geregeld in de Achtste Verordening van de Rijkscommissaris voor het bezette Nederlandse gebied inzake bijzondere maatregelen op administratief-rechtelijk gebied (Verordening van 11 aug. 1941, nr. 152, Verordeningenblad nr. 133)., dec. 1941-nov. 1942; 44; 1 omslag
    - Stukken betreffende het verbod voor ambtenaren lid te zijn van het Arbeidsfront., juni-juli 1942; 45; 1 omslag
    - Briefwisseling met de Staatsraad in buitengewone dienst, de Commissaris der provincie Friesland, betreffende een proefneming met nachtverlichting op binnenwateren., nov. 1942; 46; 2 stukken
    - Brief van de Hoofdingenieur van de Provinciale Waterstaat in Groningen inzake het ongeval van Sicherungsboot D 12 in het Eemskanaal te Delfzijl; met bijlagen., nov.-dec. 1942; 47; 1 omslag
    - Stukken betreffende de toewijzing van benzine voor poldergemalen., dec. 1942-mrt. 1943; 48; 1 omslag
    - Stukken betreffende de instelling van snelheidsbeperking voor vaartuigen van de Kriegsmarine op binnenwateren., nov. 1943-jan. 1944; 49; 1 omslag
    - Brief van de Directeur van de Wieringermeer houdende het verzoek van het Economisch Technisch Instituut Overijssel te Zwolle om subsidie voor verder onderzoek naar de verwerking van stro; met als bijlage het rapport "Economische en technische beschouwingen over de produktie van koolhydraten uit graanstro"., juni 1944; 50; 2 stukken
    - Stukken betreffende het aanbrengen in de rijksgebouwen van gedenkstenen ter herinnering aan de oorlogsslachtoffers onder het personeel; met 2 foto's van het algemene gedenkteken in het gebouw van de centrale directie., sept. 1945-sept. 1947; 51; 1 omslag
    - Brief van het Belgische Ministerie van Openbare Werken, waarin gevraagd wordt naar het Nederlandse standpunt tegenover de firma N.V. Adriaan Volker te Sliedrecht in verband met baggerwerkzaamheden in de haven van Ostende; met bijlagen., okt. 1946; 52; 3 stukken
    - Stukken betreffende de onverenigbaarheid van de bestuursfunctie van de Vereniging tot Bevordering van Landaanwinning met de functie van directeur en secretaris van de Rijksdienst voor het Nationale Plan., jan. 1947; 53; 2 stukken
    - Nota van de Hoofdingenieur-Directeur van de Directie Algemene Dienst houdende een voorstel tot nader onderzoek van een plan voor de waterhuishouding door vorming van een zoetwaterbekken in het vesten des lands; met bijlagen., juli 1947; 54; 3 stukken
    - Dossiers inzake het geschil tussen de N.V. Bergings-en Transportbedrijf Joh's van den Akker/N.V. Amsterdamse Drookdok Maatschappij en de Staat der Nederlanden inzake het ruimen van het wrak dok V van de A.D.M., mrt.-apr. 1948; 55; 1 omslag
    - Stukken betreffende herindeling van directies en arrondissementen als gevolg van de amputatie van het Maas-Waalkanaal en het kanaal van St. Andries., sept.-dec. 1948; 56; 1 omslag
    - Stukken betreffende het stopzetten van de invoer van basaltsteen uit West-Duitsland., okt. 1948-feb. 1949; 57; 1 omslag
  - Werken in bet buitenland, 5.
    - Stukken betreffende de arbeidsinzet van rijkswaterstaatspersoneel in Duitsland., mei-juni 1944; 58; 1 omslag
  - Ingenieurs, 8.
    - Minuut-brief aan de Hoofdingenieur-directeur in de directie Noord-Brabant betreffende nalatigheid van een arrondissementsingenieur te 's-Hertogenbosch terzake van de onteigening van land voor de aanleg van een rijwielpad en een voetpad langs de rijksweg Eindhoven-Limburgse grens; met bijlage., juni 1933; 59; 2 stukken
    - Stukken betreffende de bezoldiging van ingenieurs bij de Rijkswaterstaat., dec. 1935-apr. 1936, dec. 1949-feb. 1950; 60; 1 omslag
    - Stukken betreffende de mogelijke positieverbetering van het Hoofd van de Meetkundige Dienst., juli 1939-okt. 1945; 61; 1 omslag
    - Stukken betreffende de medewerking van personeel van de Rijkswaterstaat bij de voorbereiding en uitvoering van defensiewerken., feb. 1940; 62; 1 omslag
    - Stukken betreffende aanvulling van het corps ingenieurs in vaste dienst, waarvoor geselecteerd wordt door commissies van onderzoek naar de geschiktheid van de kandidaten., juli 1940-dec. 1942, sept.-nov. 1945, aug 1948-nov. 1949; 63; 1 omslag
    - Stukken betreffende het niet-ondertekenen van een niet-joodverklaring door Jhr.mr.ir. F. de Wijkerslooth de Weerdesteijn, ingenieur bij de Rijkswaterstaat., dec. 1940-aug. 1941; 64; 1 omslag
    - Dossier inzake de arrestatie van ir. J.D. Volmer van het arrondissement Roermond, Directie Limburg, wegens het herbergen van een joodse jongen., juli-aug. 1943; 65; 1 omslag
    - Stukken betreffende de moeilijkheden van de Hoofdingenieur-directeur in de Directie Limburg, ir. C.J. Witteveen, met de bezettingsautoriteiten inzake het beschikbaarstellen van meetploegen voor oorlogsdoeleinden., juni-aug. 1944; 66; 1 omslag
    - Minuut-brief aan prof.ir. P.Ph. Jansen inzake het verstrekken van waterstaatsgegevens voor militaire doeleinden aan de Generale Staf., mei 1948; 67; 1 stuk
  - Commissies, 9.
    - Stukken betreffende de Commissie van Onderzoek van gegadigden voor de betrekking van ingenieur in vaste dienst bij de Rijkswaterstaat en bij de Dienst der Zuiderzeewerken, benoemd bij Ministeriële Beschikking van 13-12-1930 nr. 91., dec. 1930-mei 1931; 68; 1 omslag
    - Stukken betreffende de Commissie van onderzoek inzake benoeming van ingenieurs van de Rijkswaterstaat, ingesteld bij Ministeriële Beschikking van 12-4-1938 nr. 9 kabinet., mei-aug. 1938; 69; 1 omslag
    - Stukken betreffende de instelling en samenstelling van de Commissie van Overleg voor de Wegen, die in de plaats wordt gesteld van de ambtelijke Rijkscommissie voor de Wegen en de niet-ambtelijke Rijkscommissie voor Overleg voor de Wegenverbetering., dec. 1931-jan. 1932 feb. 1940, okt. 1943.; 70; 1 omslag
    - Stukken betreffende de samenstelling van de Nederlandse afvaardiging voor het Internationaal Wegencongres te 's-Gravenhage in 1938., sept.-nov. 1936; 71; 1 omslag
    - Stukken betreffende instelling en opheffing van een ambtelijke commissie ter advisering van de Directeur-Generaal, nopens zich afzonderlijk voordoende kwesties ten aanzien van personeel in dienst bij de Rijkswaterstaat., aug.-sept. 1942, dec. 1946; 72; 1 omslag
    - Stukken betreffende instelling en samenstelling van de Commissie taakwaardering technisch-(hoofd)ambtenaren., nov. 1949; 73; 1 stuk
    - Minuut-brief aan de Landsadvocaat te 's-Gravenhage betreffende de Commissie tot herziening van de algemene verhouding tussen bouwheer en aannemer., nov. 1949; 74; 1 stuk
  - Dienst der Zuiderzeewerken, 10.
    - Brief van de Directeur-Generaal der Zuiderzeewerken, waarin de voorstellen tot nadere regeling van de dienst van commentaar worden voorzien., dec. 1930; 75; 1 stuk
    - Briefwisseling met de Commissaris van de Koningin in Friesland betreffende een bericht in de Leeuwarder Courant inzake een voorgenomen omlegging van de Zuiderzeespoorweg langs de vaarweg Groningen-Stavoren., okt. 1931; 76; 2 stukken
    - Briefwisseling met de Directeur-Generaal der Zuiderzeewerken inzake de wijze van uitvoering der dijkwerken bij eventuele droogmaking van de Noord-Oost Polder door de Maatschappij tot Uitvoering van Zuiderzeewerken (M.U.Z.)., nov.-dec. 1931; 77; 1 omslag
    - Stukken betreffende voorzieningen ten behoeve van de waterverversing van Amsterdam ter voorkoming van nadeel door de afsluiting van de Zuiderzee., jan. 1932; 78; 1 omslag
    - Stukken betreffende de eventuele onderneming door het rijk van materiaal van de Maatschappij tot Uitvoering van Zuiderzeewerken na beëindiging van de werkzaamheden ingevolge de grondovereenkomst tot afsluiting van de Zuiderzee., feb.-aug. 1932; 79; 1 omslag
    - Stukken betreffende de militaire verdedigingswerken nabij Den Oever en op het Kornwerderzand in verband met de afsluiting van de Zuiderzee; met op de werken betrekking hebben bestektekeningen., mrt.-okt. 1932; 80; 1 pak
    - Rapport houdende het gemeenschappelijk standpunt van de Directeur-Generaal der Zuiderzeeweerken en de voorlopige Directie van de Wieringermeer inzake het Algemeen Plan voor de Noord-Oost Polder; met bijbehorende nota's., juni 1932, jan. 1933, sept. 1935; 81; 1 omslag
    - Stukken betreffende voorziening in de belangen der militaire inundaties in verband met de afsluiting van de Zuiderzee., juli 1932-aug. 1933, jan.-sept. 1935, mei 1940; 82; 1 pak
    - Stukken betreffende de vervulling van de functie van waarnemend Directeur-Generaal van de Zuiderzeewerken in verband met het opstellen van het Algemeen Plan voor de Noord-Oost Polder., juli-okt. 1935; 83; 1 omslag
    - Stukken betreffende de gunning van het werk aan perceel II volgens bestek nr. 268 Z.W.-het maken van delen van de Meerdijk van de Noord-Oost Polder-aan de N.V. Aannemersbedrijf Zanen Verstoop te 's-Gravenhage., mrt. 1937-feb. 1938; 84; 1 omslag
    - Stukken betreffende de gunning van de bouw van een nieuwe spuisluis te IJmuiden en het meerwerk aan de N.V. Hollandsche Beton Maatschappij te 's-Gravenhage., mei 1938, feb. 1940; 85; 1 omslag
    - Stukken betreffende het opstellen van een ontwerp-overeenkomst voor het uitvoeren en leveren van bewegingswerktuigen ten behoeve van de nieuwe spuisluis te IJmuiden., april 1939; 86; 1 omslag
    - Stukken betreffende de aanleg van een dijkgedeelte van de Noord-Oost Polder aansluitend aan perceel I van bestek nr. 268 Z.W. door het N.O.P.-syndicaat., okt. 1938-mei 1940; 87; 1 omslag
    - Stukken betreffende het IJsselmeerpeil tijdens de winter 1940-1941 in verband met de waterverversing van de Amsterdamse kanalen., jan.-apr. 1939; 88; 1 omslag
    - Stukken betreffende de electrificatie van de havenlichten te IJmuiden., feb.-apr. 1939; 89; 1 omslag
    - Stukken betreffende het leggen van grondmijnen door het Ministerie van Defensie in de buitentoeleidingskanalen te IJmuiden en de invloed daarvan op de toelaatbare diepgang van schepen., jan.-mei 1940; 90; 1 omslag
    - Stukken betreffende het plan tot vernieuwing van de damsluis in zijkanaal A, onder Beverwijk, van het Noordzeekanaal., jan.-mei 1940; 91; 1 omslag
      Door de oorlogsomstandigheden werd dit plan niet uitgevoerd.
    - Stukken betreffende een onderzoek naar de oorzaak van en maatregelen tegen de verondieping van de Rijkszeehaven "het Nieuwediep"., apr. 1940; 92; 1 omslag
    - Stukken betreffende beschouwingen omtrent het gevaar voor oorlogsschade aan de bemalingsinstallatie van de Wieringermeer., apr.-juni 1940; 93; 1 omslag
    - Stukken betreffende voorstellen tot bevordering van middelbare technici en administratief personeel, werkzaam bij de Dienst der Zuiderzeewerken., juni 1940-feb. 1942; 94; 1 omslag
    - Stukken betreffende de bemoeienis van Duitse autoriteiten met de ontginning van de Noord-Oost Polder., okt. 1941; 95; 1 omslag
    - Stukken betreffende een mogelijke reorganisatie van de Dienst der Zuiderzeewerken door benoeming van een "Sonderbeauftragte" voor deze dienst., aug. 1942; 96; 1 omslag
    - Brief van het Hoofd van de Dienst der Zuiderzeewerken aan de Secretaris-Generaal betreffende de opdracht van de "Wehrmachtbefehlhaber in den Niederlanden" de waterstand van het IJsselmeer naar zijn zin te regelen., jan. 1944; 97; 1 stuk
    - Minuut van een besluit van de Minister van Openbare Werken en Wederopbouw tot schorsing van de secretaris van de Commissie ter verzorging van de culturele belangen van arbeiders en overig personeel, werkzaam bij de inpolderingswerken in het IJsselmeer., sept. 1945; 98; 1 stuk
    - Minuut-brieven aan de Minister van Sociale Zaken en de Generale Commissie Zuiderzeesteunwet, waarin wordt voorgesteld de Zuiderzeesteunwet aan het Ministerie van Sociale Zaken over te dragen., feb.-mrt. 1949; 99; 2 stukken
  - De Schelde, 11.
    - Stukken betreffende het verzoek van het Belgisch Ministerie voor Openbare Werken te mogen baggeren in de Schelde en de Westerschelde., dec. 1931-dec. 1932; 100; 1 pak
    - Stukken betreffende het onderzoek ingesteld door de Directie Benedenrivieren naar de mogelijke gevolgen van veranderingen in de waterstaatswerken in de Westerschelde., sept. 1941-okt. 1942; 101; 1 omslag
  - Publicaties, 12.
    - Stukken betreffende het artikel in het tijdschrift "De Ingenieur", nr. 42 van 17 oktober 1930, waarin de hoofdingenieur van de Rijkswaterstaat, J.P. Walland, en de tijdelijk ingenieur van de Rijkswaterstaat, H.A. Schijfsma, kritiek uitoefenen op het aandeel van de esthetisch adviseur, ir. J. Emmen, in de bouw van de brug over de IJssel bij het Katerveer., nov.-dec. 1932; 102; 1 omslag
  - Amsterdam-Bovenrijnkanaal, 13.
    - Stukken betreffende het wetsontwerp tot de aanleg van een scheepvaartverbinding van Amsterdam met de Bovenrijn ten behoeve van de Rijnvaart en tot verbetering van de vaarweg naar Vreeswijk ten behoeve van de binnenscheepvaart., nov.-dec. 1930; 103; 1 omslag
      stukken uit de periode van voor 1930 verblijven in het kabinetsarchief van het Departement van Waterstaat.
    - Stukken betreffende de aanleg van het tracé ten westen van Utrecht., dec. 1930-feb. 1931; 104; 1 omslag
    - Briefwisseling met de Hoofdingenieur-directeur in district Amsterdam-Bovenrijn I inzake het verstrekken van inlichtingen omtrent het kanaal aan leden van de Kamer van Koophandel in Utrecht., sept. 1932; 105; 2 stukken
    - Stukken betreffende militaire voorzieningen., apr. 1938-apr. 1940; 106-111; 1 pak en 5 omslagen
      - Stukken betreffende het opstellen van een onderhandse overeenkomst voor het maken van een keersluis met bijkomende werken in het kanaal nabij km. 43. apr.-aug. 1938, 106; 1 pak
      - Stukken betreffende de voorzieningen in de grondduiker voor de Linge ter verbetering van de inundatie van het terrein tussen de Linge en de Lek. aug.-sept. 1938, 107
      - Correspondentie inzake het verzoek van het Ministerie van Defensie een aantal werken versneld uit te voeren. apr.-mei 1939, 108
      - Stukken betreffende het maken van een vorziening voor het tijdelijk versperren van de sluis te Wijk bij Duurstede. mei-juli 1939, 109
      - Stukken betreffende het ophogen en verzwaren van dijken langs het Merwedekanaal. juli-okt. 1939, 110
      - Stukken betreffende verruiming van het Merwedekanaal en verbreding van de oostelijke dijk van het kanaal te Vreeswijk. mrt.-apr. 1940, 111
  - Rijnvaart, 14.
    - Brief van de Directie Grote Rivieren inzake het adres van de Centrale Commissie van Particuliere Rijn-en Binnenvaartverenigingen in Nederland inzake ankerplaatsen voor rijn-en binnenschepen; met bijlagen., nov. 1930; 112; 1 omslag
  - Personeel, algemeen, 16.
    - Stukken betreffende het rangschikken in het Bezoldigingsbesluit Burgerlijke Rijksambtenaren 1928 van die functies, die zijn ingesteld bij Koninklijk besluit van 6 oktober 1932, nr. 487, tot vaststelling van de inrichting van de Rijkswaterstaatsdienst., nov. 1932-mei 1939; 113; 1 omslag
    - Stukken betreffende het voorstel van de Directeur van het Rijkswegenbouwlaboratorium om de positie van de ambtenaren bij deze dienst te verbeteren., juni-aug. 1939; 114; 1 omslag
    - Stukken betreffende het opnemen van de functie van administratief hoofdambtenaar van de Rijkswaterstaat in het Bezoldigingsbesluit Burgerlijke Rijksambtenaren 1934., okt. 1936-dec. 1939; 115; 1 omslag
    - Stukken betreffende een aantal om politieke redenen ontslagen werklieden, die bij de bouw van de spuisluis te IJmuiden te werk waren gesteld., okt. 1939-feb. 1940; 116; 1 omslag
    - Stukken betreffende de aanwijzing van tijdelijke standplaatsen van ambtenaren werkzaam bij de Rijkswaterstaat in geval van evacuatie., jan.-apr. 1940; 117; 1 omslag
    - Stukken betreffende mobilisatie van en verlening en intrekking door het Ministerie van Defensie van klein, c.q. groot verlof aan personeel van de Rijkswaterstaat., jan.-mei 1940; 118; 1 pak
    - Brief van de Directie Bruggen inzake detachering van dienstplichtig personeel bij deze dienst voor het maken van ontwerpen ten behoeve van het Ministerie van Defensie, Afdeling Genie., mrt. 1940; 119; 1 stuk
    - Nota's inzake eventuele ontslagen bij de Rijkswaterstaat als gevolg van de oorlogssituatie., juni 1940; 120; 2 stukken